# LEONARDO BARROS



leonardobarros9931@gmail.com



+55 219 8240-8907



Rio de Janeiro, Brasil

## **SOBRE MIM**

Prospectivo para se formar em Ciência da Computação com 3 anos de experiência de trabalho na area de suporte procurando uma posição de nível de entrada em Desenvolvimento. A experiência prática inclui Trabalho de projeto de TI, suporte local na Wintershall Dea Brasil e Analista de Suporte Jr na ATOS.

### **EXPERIENCIA**

#### Analista de Suporte

#### **ATOS Ltda.**

Global technology services company.



Responsável pelo suporte ao usuário no local da Wintershall Dea Brasil, manutenção da rede interna, ponto focal da Atos Data Center Team, Gerenciamento de infraestrutura.

- Gerenciamento de incidentes e solicitações no ServiceNow
- Suporte no local para ações de desmontagem do Data Center
- Manter o atendimento dentro dos SLAs definidos com os Fornecedores

#### Estagiário

#### Wintershall Dea Brazil

International oil & gas company with subsidiary in Brazil.

2019 - 2021

Responsável pelo suporte ao usuário no local, gerenciando a rede local, auxiliando em projetos de TI.

- Gerenciamento de incidentes e solicitações no ServiceNow
- Gerenciamento da rede local, incluindo rede em Trinpunkt Pathfinder
- Suporte ao projeto de infraestrutura de TI com gerenciamento de mudanças atividades (treinamentos de usuários e vídeos)

#### **Jovem Aprendiz**

#### F.G.V (Fundação Getúlio Vargas)

F.G.V reference insitution in teaching and research in Brazil and Worldwide.

2018 - 2019

Responsável pela gestão de estoque, criação de apresentações, organizar arquivos antigos.

- Gerenciamento de estoque do escritório
- Gerenciamento de estoque de TI

#### Estagiário

#### I.B.G.E (Instituto Brasileiro de Geografia e Estatística

I.B.G.E is the main provider of geographical information and statistics in Brazil

2016-2016

## Restauração e digitalização de livros e mapas antigos

## **EDUCAÇÃO**

Bacharelado

**UNIVERITAS** (Rio de Janeiro, RJ)

08/2018 -em andamento

## LÍNGUAS

Inglês

Avancado



Alemão

Iniciante



**Portugues** Lingua Materna



### SKILLS

Microsoft Azure Git Linux ServiceNow Docker Next.JS Software Testing(Unity Test) Python Cloud Computing UX Design MySQL PowerBI SAP HTML CSS JavaScript TailWind

## REDES

leonardobarros31

in leonardobarros31